臺灣臺北地方法院民事判決
111年度訴字第4671號
原      告  玉山商業銀行股份有限公司


法定代理人  黃男州
訴訟代理人  蓮天翔
            張瑋庭
被      告  陳昱霖


上列當事人間請求清償借款事件，經臺灣桃園地方法院以110年
度訴字第2450號裁定移送前來，本院於民國111年11月30日言詞
辯論終結，判決如下：
    主  文
被告應給付原告新臺幣伍拾壹萬柒仟陸佰伍拾肆元，及自民國一
百零三年一月二十五日起至清償日止，按週年利率百分之二點三
七五計算之利息，暨自民國一百零三年二月二十六日起至清償日
止，逾期在六個月以內部分，按上開利率百分之十，逾期超過六
個月者，按上開利率百分之二十計算之違約金。
被告應給付原告新臺幣陸萬零陸佰伍拾伍元，及自民國一百零三
年一月三十日起至清償日止，按週年利率百分之六點九六計算之
利息，暨自民國一百零三年三月一日起至清償日止，逾期在六個
月以內部分，按上開利率百分之十，逾期超過六個月者，按上開
利率百分之二十計算之違約金，其中自民國一百零三年五月十八
日起，每次違約狀態最高連續收取期數應為九期。
    事實及理由
一、兩造已於借款契約書第19條、第15條各約定，就該契約法律
    關係涉訟時，合意以本院為第一審管轄法院，有該契約可稽
    （分見臺灣桃園地方法院110年度訴字第2450號卷第16、18
    頁），依民事訴訟法第24條規定，本院就本件訴訟有管轄權
    。
二、原告主張：被告於民國100年1月19日向其借款並簽立借款契
    約書，約定借款額度新臺幣（下同）100萬元，借款期間自1
    00年1月25日起至106年1月25日止，借款利息自第一次撥款
    日起依中華郵政股份有限公司二年期定儲金機動利率1.205%
    加碼年息1%(合計為年息2.205%)按月計付，並同意隨同中華
    郵政股份有限公司二年期定儲金機動利率調整，目前利率為
    合計2.375%，且依契約書第9條約定，借款人逾期付息或還
    本時，本金自到期日起，利息自繳息日起，逾期在六個月以
    內部分，另按上開利率百分之十，逾期超過六個月者，按上
    開利率百分之二十計算之違約金。被告另於100年6月29日向
    其借款並簽立借款契約書，約定借款額度40萬元，借款期間
    自100年6月30日起至103年6月30日止，借款利息自撥款日起
    依原告定儲利率指數1.29%，並依下列約定加碼方式按月計
    付，即加碼5.59%，即以年息6.88%機動計息，借款利息採機
    動計息方式調整者，立約人同意隨原告銀行定儲利率指數變
    動而調整，目前利率為合計6.96%，且依契約書第4條約定，
    借款人逾期付息或還本時，本金自到期日起，利息自繳息日
    起，逾期在六個月以內部分，另按上開利率百分之十，逾期
    超過六個月者，按上開利率百分之二十計算之違約金。詎被
    告自103年1月25日起即未依約還本繳息，積欠原告如聲明第
    一項及第二項之本金、利息及違約金未還，依前開契約第10
    條、第8條約定，全部債務視為全部到期。為此，依前開契
    約及消費借貸法律關係起訴請求被告應如數給付等語。並聲
    明：如主文第一項及第二項所示。
三、被告未於言詞辯論期日到場，亦未提出書狀作何聲明或陳述
    。　　
四、得心證之理由：
  ㈠原告主張上開事實，業據其提出與所述相符之契約、交易明
    細、利率明細等件為證，且被告已於相當時期受合法之通知
    ，於言詞辯論期日不到場，亦未提出書狀爭執，依民事訴訟
    法第280條第3項前段準用同條第1項規定，視同自認，堪信
    原告主張為真實。　
  ㈡按消費借貸之借用人應於約定期限內，返還與借用物種類、
    品質、數量相同之物，民法第478條前段定有明文；再按遲
    延之債務，以支付金錢為標的者，債權人得請求依法定利率
    計算之遲延利息。但約定利率較高者，仍從其約定利率，民
    法第233條第1項定有明文。被告向原告借款未依約清償，經
    全部視為到期，尚積欠如主文所示之本金、利息及違約金迄
    未清償，揆諸上開說明及規定，被告自應負清償責任。
  ㈢綜上，原告依消費借貸契約之法律關係請求被告給付如主文
    所示之本金、利息及違約金為有理由，應予准許。
五、綜上，原告依消費借貸之法律關係請求被告給付如主文第一
    項及第二項所示之本金、利息及違約金，為有理由，應予准
    許。
六、訴訟費用負擔之依據：民事訴訟法第78條規定。
中　　華　　民　　國　　111 　年　　11　　月　　30　　日
                  民事第六庭    法　官　陳智暉
以上正本係照原本作成。
如對本判決上訴，須於判決送達後20日內向本院提出上訴狀。如
委任律師提起上訴者，應一併繳納上訴審裁判費。
中　　華　　民　　國　　111 　年　　11　　月　　30　　日
                                書記官  簡硯姝